# 控制的定义

提问人：rationallz 时间：2014-01-31 11:03:46
控制的定义 　　控制，是指一个企业能够决定另一个企业的财务和经营政策，并能据以从另一个企业的经营活动中获取利益的权力。控制通常具有如下特征： 1.控制的主体是唯一的，不是两方或多方。即对被投资单位的财务和经营政策的提议不必要征得其他方同意，就可以形成决议，付诸被投资单位执行。并付诸实施。 2.控制的内容是另一个企业的日常生产经营活动被控制方的财务和经营政策，这些财务和经营政策一般是通过表决权来决定的。在某些情况下，也可以通过法定程序严格限制董事会、受托人或管理层对特殊目的主体经营活动的决策权，如规定除设立者或发起人外，其他人无权决定特殊目的主体经营活动的政策。 3.4.控制的目的是为了获取经济利益，包括为了增加经济利益、维持经济利益、保护经济利益，或者降低所分担的损失等。 4.3．控制的性质是一种权力，是一种法定权力，也可以是通过公司章程或协议、投资者之间的协议授予的权力
以上内容为控制的定义，但如果出现政府无偿划转甲公司至A企业，但甲公司在接受A公司时就可以预见甲公司在将关闭清算，进入破产程序，（甲公司已经资不抵债，负债总额为资产总额的 4 倍，且存在多处安全隐患，被列为 2014 年的关停企业。）基于以上情况，如果按照控制的定义，A公司无法从甲公司获得任何利益（无论是短期还是长期，也无论是战略上的），那么可以依据定义是否可以判定A公司不对甲公司控制吗？

回答人：chenyiwei
从你说的情况看，我理解在取得划入的股权时仍然是具有控制权的。虽然“甲公司在接受A公司时就可以预见甲公司在将关闭清算，进入破产程序”，但最终进入破产清算的决定仍需由A企业作出，且该决定影响A企业从中可获取的经济利益；且按照国有企业破产的惯例，甲企业无法支付的负债很可能要由A企业“托底”。在此情况下，A企业仍具有决定甲企业的财务和经营政策的权力，且该权力在很大程度上影响A企业从中可取得的经济利益或应承担的义务。据此，A企业很可能仍然控制甲企业。

提问人：rationallz 时间：2014-01-31 20:34:49
谢谢陈版主，也就是说所说的利益不是是收益或长期战略目的考虑的效益，承担的义务也是要算在内的。但是如果合并的话影响的不是一个已经破产的企业，而是有可能将A公司也拖入恶性循环，合并后财务报表反映，将导致融资成本提高，融资难度增加等情况的发生。政府当时的划拨只是考虑人员安置的相关问题，并未对A公司其他方面的情况考虑，而且，这种经济行为也只有政府干预的情况下才会生，不符合正常的经济行为。我主要是考虑是否可以找到不合并的理由，找来找去好像只有这个还有点靠谱。陈版主能给点其他的启示吗！

回答人：chenyiwei
估计比较难。某项经济行为发生的理由与控制权是否存在并无必然联系。